

Hola, soy Sergio Daza

DESARROLLADOR WEB

Desarrollador Web Full Stack Jr., cuento con experiencia en el desarrollo de aplicaciones web dinámicas y responsivas. Me apasiona el aprendizaje continuo y la mejora de mis habilidades técnicas y creativas. Tengo capacidad para trabajar en equipo, resolver problemas y adaptarme a diferentes requisitos y tecnologías. Mi objetivo es crear soluciones web innovadoras y de calidad que satisfagan las necesidades de los usuarios y los clientes.



sergiodv995@gmail.com





github.com/SergioDV95 **Bē** behance.net/sergioDV95



+58 (412) 833 64 86



Lo mejor en Desarrolladores Web Jr



EXPERIENCIA

01

CONOCIMIENTO

Abril 2024 -Actualidad

DESARROLLADOR FULL STACK

Onlyticket, C.A

- Gestión full-stack del sitio web onlyticket.net a través de WordPress:
- Elaboración de plugins personalizados para la comunicación con distintas APIs.
- Uso de plugins populares como Elementor, WooCommerce, etc.

Ene - Feb 2024

PASANTE

Lexpin - Venezuela

Desarrollo web, además de creación y mantenimiento de software para negocios, comercios, individuos, etc.

Abril 2023 -Enero 2024

DESARROLLADOR AUTÓNOMO

Freelancer

Desarrollo de proyectos web y aplicaciones, utilizando diferentes lenguajes de programación y herramientas.

EDUCACIÓN

02

U.E. Colegio La Concordia.

2006 - 2011

Bachiller

Universidad Católica Andrés Bello

2013 - 2014

Ingeniería en Sistemas (960 horas)

Programas destacados

2023 - 2024

Bootcamp de Programación Web con Lexpin

03

- Lenguajes: TypeScript, PHP, Java, JavaScript, Python, HTML, CSS, SQL
- Frameworks: Tailwind, Express.js, Node.js
- **CMS:** WordPress
- Base de datos: MySQL, MongoDB
- Control de versiones: Github
- SO: Windows
- Preprocesador: SASS
- · Librerías: Tkinter, Pywhatkit, React JS, Mongoose
- Herramientas: VSC, IntelliJ IDEA, Figma, Studio 3T, Insomnia, XAMPP, Cmder, Filezilla, Trello, Jira, Milanote



ExpressJS

React

NodeJS

HABILIDADES

04

- · Comunicación oral y escrita
- Trabajo en equipo
- Toma de decisiones resolutivas
- Organización y planificación
- SCRUM como metodología ágil

IDIOMAS

05

Inglés



Español

